# 下面关于权益法和成本法的论述是不是错了？

提问人：wufaxian 时间：2019-09-08 18:17:43
下面是材料，红色字体是问题所在。提问在最后。谢谢
从下面的合并方法的例示中会发现，我们现在现行的权益法和成本法合并结果是一样的。从结果上看，子公司的资产负债并入母公司合并报表，子公司所有者权益全部抵消（其中子公司未分配利润虽然抵消了，但是由于子公司利润表并入合并报表，最终子公司的净利润还是结转到合并报表中的未分配利润和非控制性权益），将子公司视同母公司的一个经营部门一样，只会产生净利润，在资产负债表上表现为未分配利润。这样在合并报表上看子公司不可能计提盈余公积以及存在资本公积等，所以子公司在合并报表上只有损益以及损益的对方科目资产、负债。
列报方法的例示：
为了列示权性投资的会计处理方法，我们假设 20X5 年 1 月 1 日 A公司以 200,000 元投资于B 企业，占其初始资本的 40%份额，并享有其利润或损失的 40% 份额，20X5 年度 A 个公司列报如下，步包括对 B 公司的投资：
QQ 截图20190908180648.jpg (40.51 KB, 下载次数: 0)
2019-9-8 18:07 上传
假设B 企业当年实现收入 80,000元和发生费用 50,000 元; 没有对股东的分配，也没有股东撤资。后文的表列示了 B 企业及 A公司的财务报表。
QQ 截图20190908180750.jpg (162.92 KB, 下载次数: 0)
2019-9-8 18:08 上传
a. 1,252,000 = 1,000,000 ＋ (630000 × 0.40)
b. 1630000 = 1,000000 ＋ 630,000 c. 212,000 = 200,000 ＋(30000 × 0.40)
d. 340,000 = 300,000 ＋(100,000 × 0.40)
e. 400,000 = 300,000 ＋100,000
f. 318,000 = 530,000 × 0.60
g. A 公司实收资本为 212,000 非控制性权益为 3180,000 h. 912000 = 900,000 ＋($30000 × 0.40)
请问上文红色字体部分是不是写错了？
------------“我们现在现行的权益法和成本法合并结果是一样的。从结果上看，子公司的资产负债并入母公司合并报表” 从下面的例子来看。权益法和成本法合并结果并不一样！！！成本法所有者权益是 900,000，而权益法所有者权益是 912,000 。其次从例子上看成本法下子公司资产负债并没有并入母公司报表。而是按照购买价格 200,000 计入合并报表下的 “对 B企业投资”。权益法下则是按照初始投资成本 + 本年 B 公司收益当中母公司所占比例计入 “对 B 企业投资“
------------” 所以子公司在合并报表上只有损益以及损益的对方科目资产、负债。“这句话什么意思？什么是：损益的对方科目资产、负债。

回答人：chenyiwei
此处 B 企业不是子公司而是联营企业。本身不纳入合并报表范围。对其采用成本法还是权益法的不同结果当然会影响 A 公司（投资方）的资产、损益和净资产。你的理解错误。